臺灣士林地方法院刑事判決　　　　　　　　　　　　　九十二年度訴字第四四四號
　　公　訴　人　臺灣士林地方法院檢察署檢察官
　　被　　　告　甲○○
　　選任辯護人　傅文民律師
　　被　　　告　庚○○
　　指定辯護人　本院公設辯護人乙○○
　　被　　　告　己○○
　　選任辯護人　張權律師
　　　　　　　　邵華律師
右列被告等因違反槍砲彈藥刀械管制條例等案件，經檢察官提起公訴（九十年度偵字
第三Ｏ二二、三二六二、三二六三、五四五九號），本院判決如左：
    主  文
庚○○未經許可持有手槍，處有期徒刑伍年肆月，併科罰金新臺幣壹拾萬元，罰金如
易服勞役以銀元參佰元（即新臺幣玖佰元）折算壹日；又共同連續以加害生命、身體
、財產之事，恐嚇他人，致生危害於安全，處有期徒刑肆月，扣案之具有殺傷力之義
大利製貝瑞塔九二制式半自動手槍壹支（含彈匣壹個，槍枝管制編號：000000
0000號）沒收。應執行有期徒刑伍年陸月，併科罰金新臺幣壹拾萬元，罰金如易
服勞役以銀元參佰元（即新臺幣玖佰元）折算壹日，扣案之具有殺傷力之義大利製貝
瑞塔九二制式半自動手槍壹支（含彈匣壹個，槍枝管制編號：0000000000
號）沒收。
甲○○無罪。
己○○無罪。
    事  實
一、庚○○明知未經許可不得持有手槍及子彈，竟於民國九十一年年初起，在臺北縣
    淡水鎮○○路八七號二樓租屋處，收受友人「花欽花」所交付具殺傷力之義大利
    製貝瑞塔九二制式半自動手槍一支（含彈匣壹個，槍枝管制編號：000000
    0000號）、不詳型式手槍一支及子彈數顆而持有之，並將前開槍彈藏放在租
    屋處內。庚○○因與丙○○有口角嫌隙，遂另行起意，於九十一年十月十五日凌
    晨三時二十分許，夥同基於概括犯意聯絡之不詳姓名成年男子共約七、八人，分
    持上開制式槍彈一支及不詳型式手槍二支、子彈數顆，分乘三部自用小客車，先
    在臺北縣淡水鎮○○街五十二號前，朝丙○○住處連續射擊子彈五發洩憤，致丙○○住處鐵門凹陷及自小客車後擋風玻璃損壞（毀損部分未據告訴）。庚○○等
    人旋再駕車至丙○○友人綽號「阿泰」所經營位於臺北縣淡水鎮○○街一二二巷
    三十九號之「十元商店」，再朝店門口連續射擊子彈四發，以此加害生命、身體
    、財產之事恐嚇丙○○及「阿泰」，致丙○○心生畏懼而危害其安全。庚○○於
    案發後將作案所用之義大利製貝瑞塔九二制式半自動手槍一支（含彈匣壹個，槍
    枝管制編號：0000000000號），藏放在臺北縣淡水鎮關渡宮殘障女用
    廁所之蓄水池內，另不詳式之手槍則丟棄於淡水河。嗣於九十二年三月十九日下
    午五時三十五分許，經警循線查獲上情，並在臺北縣淡水鎮關渡宮女用廁所內，
    起獲上開作案之制式手槍一支（含彈匣壹個）。
二、案經臺北縣政府警察局淡水分局報請臺灣士林地方法院檢察署檢察官偵查起訴。
    理  由
壹、被告庚○○部分：
一、訊據被告庚○○固供承於右揭時地持有槍彈及伊單獨持兩支手槍駕車前往丙○○
    住處及「阿泰」之十元商店開槍之犯行，惟矢口否認伊與七、八人分乘三部汽車
    共同前往開槍云云。然查被告庚○○於右揭時地如何夥同不詳姓名成年男子共約
    七、八人，分持上開槍彈及不詳型式手槍一支、子彈數顆，分乘三部自小客車，
    在臺北縣淡水鎮○○街五十二號前，朝丙○○住處連續射擊子彈五發，致丙○○
    住處鐵門凹陷及自小客車後擋風玻璃損壞。旋再駕車至丙○○友人綽號「阿泰」
    所經營位於臺北縣淡水鎮○○街一二二巷三十九號之「十元商店」，再朝店門口
    連續射擊子彈四發等情，業經被害人丙○○於偵審時指述住處被槍擊五發明確，
    核與目擊證人辛○○於審理時證稱：「（九十一年十月十五日凌晨二、三點的時
    候，在水源街一二二巷十元商店，是否有目睹有人開槍射擊十元商店的事實？）
    是」「（當時你在那裡？）我在便利商店旁邊，我剛好去找朋友」「（所在位置
    離十元商店多遠？）三十、五十公尺」「（你看到的經過如何？）我看到三部轎
    車停下來，有人下車開槍」「（你看到大約有多少人？）大約十個人」等語（見
    本院九十三年一月十六日審判筆錄第二十、二一頁）相符，並有義大利製貝瑞塔
    九二制式半自動手槍一支（含彈匣壹個，槍枝管制編號：0000000000
    號）扣案，及現場照片十幀在卷可憑，而扣案之槍彈經送鑑定結果，認送鑑定槍
    枝壹枝（槍枝管制編號：0000000000號），係義大利BERETTA廠製
    92FS 型口徑9mm制式半自動手槍，機械性能良好，認具殺傷力；認送鑑彈殼肆顆
    （編號1-4），均係已擊發之口徑9mm（9x19mm）制式彈殼；送鑑彈頭參顆（編號
    5-7 ），均係已擊發之口徑0.45吋銅包衣彈頭。又編號1-3參顆彈殼確係由上述
    貝瑞塔九二制式半自動手槍所擊發，有內政部警政署刑事警察局九十二年五月二
    十八日刑鑑字第Ｚ000000000號及九十一年十一月二十八日刑鑑字第Ｚ
    000000000號槍彈鑑定書各一份在卷可憑（見九十二年度偵字第五四五
    九號偵查卷第六五至七Ｏ頁、八八至九三頁）。又送鑑定彈殼肆顆，經以比對顯
    微鏡比對結果：(一)參顆（編號1-3）其彈底特徵紋痕相吻合，認均係由同一槍枝
    （Ａ槍）所擊發；(二)壹顆（編號4）其彈底特徵紋痕與上述參顆不相吻合，認均
    係由另一槍枝（Ｂ槍）所擊發。送鑑定彈頭參顆（編號5-7），經以比對顯微鏡
    比對結果，其來復線特徵紋痕相吻合，認均係由同一槍枝所擊發。而彈殼肆顆係
    已擊發之口徑9mm制式彈殼，彈頭參顆則係已擊發之口徑0.45吋銅包衣彈頭，應
    係另一槍枝（Ｃ槍）所擊發，足徵上述彈殼及彈頭顯由三支槍枝所擊發無疑，並
    有內政部警政署刑事警察局九十二年五月二十一日刑鑑字第Ｚ○○○○○○○○○號函可佐（見九十二年度偵字第三Ｏ二二號偵查卷第三五頁）。是被告庚○○
    所辯，不足採信，本案事證明確，被告庚○○犯行堪以認定。
二、被告庚○○未經許可持有手槍貳支及子彈數顆，另被告庚○○夥同不詳姓名成年
    男子共約七、八人，共分持三支手槍及子彈數顆，朝丙○○住處連續射擊子彈五
    發，再駕車至丙○○友人綽號「阿泰」之「十元商店」，朝店門口連續射擊子彈
    四發之行為，核係犯槍砲彈藥刀械管制條例第七條第四項之未經許可持有手槍罪
    及同條例第十二條第四項之未經許可持有子彈罪暨刑法第三百零五條之恐嚇罪。
    被告庚○○與不詳姓名成年男子共約七、八人間有犯意聯絡及行為分擔，皆為共
    同正犯。被告庚○○一行為同時持有手槍及子彈，為想像競合犯，依刑法第五十
    五條之規定，從一重之未經許可持有手槍罪處斷。被告庚○○先後二次開槍恐嚇
    行為，係以加害生命、身體、財產之事，恐嚇丙○○、「阿泰」，致生危害於安
    全，時間緊接，犯罪構成要件相同，顯係基於概括犯意為之，為連續犯，應依刑
    法第五十六條之規定論以一罪，並加重其刑。被告庚○○無故持有手槍、子彈為
    繼續犯，一經持有，犯罪即告成立，其嗣繼續持有，乃犯罪行為之繼續，而非犯
    罪狀態之繼續，其於持有繼續中，另為犯他罪而持用該槍彈加以實施，因非自始
    即意圖以持有槍彈為犯他罪之方法，自不論以牽連犯，而應依數罪併罰之規定處
    理。被告所犯上開二罪，犯意各別，行為分殊，應予分論併罰。爰審酌被告庚○○非法持有手槍、子彈，並朝住宅、商店開槍恐嚇，對於他人生命、身體、財產
    安全構成嚴重威脅，危害社會治安甚鉅，並考量其素行、犯罪目的、所生危害，
    與犯後供認犯行，已有悔意等一切情狀，各量處如主文所示之刑，並定其應執行
    之刑，並就併科罰金部分諭知易服勞役之折算標準。
三、扣案之具有殺傷力之義大利製貝瑞塔九二制式半自動手槍一支（含彈匣壹個，槍
    枝管制編號：0000000000號），係屬違禁物，依刑法第三十八條第一
    項第一款之規定宣告沒收。至扣案之已擊發子彈所遺留之彈殼四顆及彈頭三顆，
    因非違禁物，則不予宣告沒收。另未扣案之不詳型式手槍二支，其中一支已由被
    告庚○○丟棄淡水河滅失，另支係由共犯中某不詳姓名之成年男子持有，但不能
    證明存在，均不予宣告沒收。
貳、被告甲○○部分：
一、公訴意旨另以：被告甲○○因其小弟被告庚○○與丙○○發生口角嫌隙，心生不
    悅，遂於九十一年十月十五日凌晨二時七分許飲酒後，在臺北市中山區○○○路
    ○段某處，先以其女友呂芳瑜名義所申請，由被告甲○○本人使用之0000000000
    行動電話門號，撥打丙○○使用之0000000000行動電話門號，在電話中以：「為
    何要與我小弟（指庚○○）發生過節，是否對渠心有不滿」、「已準備好人馬及
    槍械要來找你算帳」等語恐嚇丙○○，並夥同具有槍砲彈藥刀械管制條例犯意聯
    絡之被告庚○○、己○○、洪永昌及不詳姓名男子共約七、八人，分持事先準備
    具有殺傷力之貝瑞塔九二制式半自動手槍一支（含彈匣壹個，槍枝管制編號：0
    000000000號）、不詳手槍二支及不詳子彈數顆，分別搭乘車號不詳之
    三部自小客車，於同日凌晨三時二十分許，在臺北縣淡水鎮○○街五十二號前，
    朝丙○○住處連續射擊子彈五發洩憤，致丙○○住處鐵門凹陷及自小客車後擋風
    玻璃損壞。被告甲○○等人旋再駕車至丙○○友人綽號「阿泰」所經營，位於臺
    北縣淡水鎮○○街一二二巷三十九號之「十元商店」，再朝店門口連續射擊子彈
    四發。甲○○槍擊後，於同日凌晨三時三十二分許，以0000000000號行動電話門
    號，再度撥打丙○○0000000000行動電話門號，向丙○○稱：「我已經到你住處
    開五發子彈了」等語後，駕車揚長離去，因認被告甲○○、己○○均涉犯槍砲彈
    藥刀械管制條例第七條第四項之未經許可持有手槍罪、刑法第三百零五條之恐嚇
    罪嫌。
二、公訴意旨認被告甲○○涉犯槍砲彈藥刀械管制條例第七條第四項之未經許可持有
    手槍罪嫌及刑法第三百零五條之恐嚇罪嫌，係以被害人丙○○之指述，被告甲○○於案發前以電話恐嚇開槍及案發後通知已在丙○○住處開槍，被告甲○○、己○○與庚○○於案發當日，共同前往臺北縣淡水鎮，案發前後位置在案發現場附
    近，丙○○住處、「阿泰」商店遭三部自用小客車乘客分持三把槍枝射擊等事實
    ，並有證人丙○○、辛○○、Ａ１、Ａ２之證詞及行動電話門號通聯紀錄、現場
    照片、槍彈鑑定書為其主要論據，然訊據被告甲○○固供承有於案發日與被告己○○、庚○○共同在淡水鎮戊○○之海產店吃海鮮等事實，惟堅決否認有上開犯
    行，辯稱：伊與丙○○沒有債務糾紛，案發前未打電話給丙○○，亦未參與開槍
    之事等語。經查：
  (一)刑法上之共同正犯，以有意思聯絡及行為分擔為要件，公訴人既未明確舉證被告
    己○○於何時何地與被告庚○○、甲○○共同謀議「開槍恐嚇丙○○」，以及如
    何分工實施「開槍恐嚇丙○○」。又認定犯罪事實應依證據，為刑事訴訟法所明
    定，故被告否認犯罪事實之證據所持之辯解，縱屬不能成立，仍非有積極證據足
    以證明其犯罪行為，不能遽為有罪之認定。又事實審法院對於證據之取捨，依法
    有自由判斷之權，然積極證據不足證明犯罪事實時，被告之抗辯或反證縱屬虛偽
    ，仍不能遽為有罪之認定（參照最高法院三十年上字第一八三一號、三十年上字
    第四八二號判例）。被告甲○○與被告己○○、庚○○於偵審時各就案發當日行
    程所供情節，雖非完全相同，但尚難據此推定被告甲○○有公訴人所指之犯行。
  (二)證人即被害人丙○○於偵查中證稱：「（去年十月十五日住處下槍擊情形？）庚○○在槍擊前一、二天與我在路上相遇時有罵我三字經，甲○○在案發當天有先
    打電話給我，問我身在何處，我說我在淡水，他有提及我與鄒之間發生何事？並
    說到我欠他錢怎麼讓它跑掉，但債務是我認識的一位朋友的事，當時我覺得他有
    喝酒，他有說他人在路上，等一下要過來，沒有多久他又打電話給我，說他人在
    淡水中山北路的檳榔攤，他問我為何沒去，後來他又打電話給我，說他已經朝我
    家開了五槍，在阿泰那邊他也開槍：：」等語（見九十二年度偵字第三二六二號
    偵查卷第二三、二四頁），於九十三年一月十六日審理時證稱：：「（案發前你
    有無接到甲○○打給你的電話嗎？）有」「甲○○在電話中說些什麼？）說要來
    淡水找我」「（除此之外，有無提到什麼事情？）時間已經很久，有提到要找我
    ，電話中我們兩人對罵」「（在電話中甲○○罵你什麼？）說等一下就到淡水了
    」「（說這句話就表示你們在互罵嗎？）說我要去找你，大概就是這樣子，【去
    找你】挑釁說要去找你吵架」你給我等著，我會去找你，類似這種話」「在電話
    中甲○○到底有沒有說準備人馬要來找你？）只說準備好要來找你」等語（見當
    日審判筆錄第六至八頁）。由證人丙○○在偵審時之證詞觀之，並無被告甲○○
    在電話中以：「為何要與我小弟（指庚○○）發生過節，是否對渠心有不滿」「
    已準備好人馬及槍械要來找你算帳」等語恐嚇丙○○之情事。又案發前後，被告
    甲○○以0000000000行動電話聯絡證人丙○○之情形，僅前後二次出現在九十一
    年十月十五日凌晨二時七分許、三時二十二分許，有行動電話聯紀錄在卷可稽，
    而證人丙○○則稱：「當天不止兩通電話」云云（見上開審判筆錄第十三頁），
    足徵證人丙○○之證言顯有瑕疵。是被害人丙○○之陳述既有瑕疵，自難遽採被
    告甲○○論罪科刑之依據。
  (三)案發後被告甲○○僅於九十一年十月十五日凌晨三時二十二分許，以0000000000
    行動電話聯絡證人丙○○一次，有行動電話通聯紀錄在卷可稽，而證人丙○○於
    審理時亦證稱：「（甲○○有打電話給你，有留言【阿忠，我是阿琪，打個電話
    給我】叫你回電，是否有這件事情？事後有無打電話給甲○○？）有這件事，我
    有回電，但是他電話沒有開」等語（見審判筆錄第十九頁及丙○○於淡水分局九
    十一年十一月二十一日偵訊筆錄），足徵證人丙○○稱被告甲○○於案發後以電
    話向其聲稱：「我已經你住處開五發子彈了」云云，顯非無疑。又被告甲○○已
    向證人丙○○住處開槍恐嚇，雙方關係必陷於緊張對立，被告甲○○竟會於同日
    心平氣和以行動電話留言，洵與事理有違。是證人丙○○稱證被告甲○○於案發
    後自稱向其住處及其友「阿泰」經營之「十元商店」開槍云云，要非可採。
  (四)證人辛○○於九十三年一月十六日審理時證稱其於案發時目擊約十人共乘三輛汽
    車，前往臺北縣淡水鎮○○街一二二巷三九號，「阿泰」經營之「十元商店」開
    槍，但其既不能指認被告甲○○當時在場（見當日審判筆錄第二七頁），則證人
    辛○○之證詞自難採為不利於被告甲○○之認定。另證人Ａ１於警詢時證稱：「
    我看不清楚開槍歹徒之面貌」；及證人Ａ２於警詢時證稱：「案發後我曾檢視彈
    著點痕跡，故警方通知製作筆錄」「我並沒有看見開槍之歹徒共有幾人，搭何交
    通工具」等語，其等證詞亦不足以採為不利於被告甲○○之認定。
  (五)綜上，公訴人所持之論據，尚不足以證明被告甲○○犯槍砲彈藥刀械管制條例第
    七條第四項之未經許可持有手槍及刑法第三百零五條之恐嚇之犯行。此外本院復
    查無其他積極證據足資證明被告有公訴人所指上開罪嫌，被告甲○○犯罪尚屬不
    能證明，應為其無罪諭知。
參、被告己○○部分：
一、公訴意旨另以：被告甲○○因其小弟庚○○與丙○○發生口角嫌隙，心生不悅，
    遂於九十一年十月十五日凌晨二時七分許飲酒後，夥同具有槍砲彈藥刀械管制條
    例犯意聯絡之庚○○、己○○、洪永昌及不詳姓名男子共約七、八人，分持事先
    準備具有殺傷力之貝瑞塔九二制式半自動手槍一支、不詳手槍二支及不詳子彈數
    顆，分別搭乘車號不詳之三部自小客車，於同日凌晨三時二十分許，在臺北縣淡
    水鎮○○街五十二號前，朝丙○○住處連續射擊子彈五發洩憤，致丙○○住處鐵
    門凹陷及自小客車後擋風玻璃損壞。甲○○等人旋再駕車至丙○○友人綽號「阿
    泰」所經營，位於臺北縣淡水鎮○○街一二二巷三十九號之「十元商店」，再朝
    店門口連續射擊子彈四發。甲○○槍擊後，於同日凌晨三時三十二分許，以行動
    電話向丙○○稱：「我已經到你住處開五發子彈了」等語後，駕車揚長離去，因
    認被告己○○涉犯槍砲彈藥刀械管制條例第七條第四項之未經許可持有手槍罪嫌
    及刑法第三百零五條之恐嚇罪嫌。
二、公訴意旨認被告己○○涉犯槍砲彈藥刀械管制條例第七條第四項之未經許可持有
    手槍罪嫌及刑法第三百零五條之恐嚇罪嫌，係以被告甲○○、己○○與庚○○於
    案發當日，共同前往臺北縣淡水鎮，案發前後位置在案發現場附近，己○○於電
    話中向丁○○提及丙○○住處遭掃射，丙○○住處、「阿泰」商店遭三部自用小
    客車乘客分持三把槍枝射擊等事實，並有行動電話門號通聯紀錄、監聽錄音帶譯
    文、現場照片、槍彈鑑定書及證人辛○○、Ａ１、Ａ２之證詞可稽為其主要論據
    。然訊據被告己○○固供承有於案發日與被告甲○○、庚○○共同在淡水鎮戊○○之海產店吃海產及與丁○○在電話裡提及阿忠家被掃等事實，惟堅決否認有上
    開犯行，辯稱：伊未參與開槍之行為，庚○○個人開槍行為，與伊無關等語。經
    查：
  (一)刑法上之共同正犯，以有意思聯絡及行為分擔為要件，公訴人既未明確舉證被告
    己○○於何時何地與被告庚○○、甲○○共同謀議「開槍恐嚇丙○○」，以及如
    何分工實施「開槍恐嚇丙○○」。被告己○○於電話中向丁○○提及丙○○住處
    被槍擊之事實，固有證人丁○○於偵審之證言及丁○○行動電話監聽錄音帶譯文
    可證，惟細稽監聽錄音帶譯文記載：「他和反派的都很好，就是上次跟我們吵架
    的那個阿忠有沒有，他們家被掃成那樣的那個，他和硬菜很好，和二毛也很好」
    （見九十二年度偵字第九四五九號偵查卷第七四頁），並無談到「他們家被【我
  們】掃成那樣的阿忠」之詞語，被告己○○有無參與共同開槍行為，顯非無疑。
  (二)被告己○○於九十二年三月十九日偵查中供稱：「我中途有回北投送毛蟹給我女
    友吃，再回到淡水時，小胖還沒回來」「（當天甲○○是均和你在一起？）當天
    我有回北投，期間甲○○有無與小胖同去我不知道」（見九十二年度偵字第三Ｏ
    二二號偵查卷第十七、十八頁），於九十二年六月十七日偵查中改稱：「（案發
    當天你有無離開餐廳？）沒有」（見九十二年度偵字第三Ｏ二二號第六四頁），
    於九十二年十月十七日本院準備程序時供稱：「（案發當天是否都在海產店沒有
    離開？）是，實在」（見當日準備程序筆錄第八頁）。而被告甲○○於九十二年
    三月十九日偵查中供稱：「（己○○當時有無離開？）沒有，我確定只有小胖一
    人離開，其他人均在場」（見九十二年度偵字第三Ｏ二二號偵查卷第二一頁），
    於九十三年一月十六日審判時供稱：「（在喝酒的過程中，己○○有離開過嗎？
    ）好像有，我不敢確定」（見當日審判筆錄第六三頁）。綜上被告己○○在偵審
    時前後供述不一，又被告己○○、甲○○在偵審時供述亦非相同，二人瑕疵供述
    固不足以證明被告己○○辯稱伊在戊○○店吃螃蟹並未離開之不在場證明，惟並
    非積極證明被告己○○參與開槍犯罪事實之直接證據，自不能憑此遽以推定被告
    己○○有參與本件犯罪行為。
  (三)案發當日淩晨二時二十分起至三時十三分止，被告己○○、甲○○、庚○○三人
    互通電話多次，其中被告甲○○分別於二時二十一分、二時三十分、二時四十九
    分、三時十二分與被告己○○通電話四次；被告甲○○於二時二十四分與被告庚○○通話一次；被告己○○於二時二十三分、三時零五分與被告庚○○通話二次
    ，由被告三人之通聯紀錄得知基地台位置在臺北市士林區、北投區，或臺北縣淡
    水鎮等地，雖可證明被告三人當時在臺北市士林區或北投區或淡水鎮內，因無通
    話內容，尚不足以證明被告三人共同謀議並前往丙○○住處及「十元商店」開槍
    之犯罪事實，故被告等人之通聯紀錄，尚難逕採為被告己○○論罪科刑之證據。
  (四)證人辛○○於九十三年一月十六日審理時證稱：「（所在位置離十元商店多遠？
    三十、五十公尺）」「（請你看法庭內的人，是否有當天你看到的人？）沒有」
    「（燈光照射出來，從你的位置是否可以看到現場臉孔或衣服顏色？）臉孔看不
    出來，衣服的顏色看得出來」等語（見當日審判筆錄第二十、二一、二七、二九
    、三十頁），足見證人辛○○無法指認被告己○○曾出現於槍擊現場，被告己○○是否與被告庚○○等人前往「十元商店」開槍，顯有可疑。另證人Ａ１、Ａ２
    之證詞如前所述，亦不足以採為不利於被告己○○之認定。
  (五)綜上，公訴人所持之論據，尚不足以證明被告己○○與被告庚○○、甲○○共犯
    開槍恐嚇丙○○之事實，自難率斷被告己○○共犯槍砲彈藥刀械管制條例第七條
    第四項之未經許可持有手槍及刑法第三百零五條之恐嚇之罪。此外本院復查無其
    他積極證據足資證明被告有公訴人所指上開犯行，被告己○○犯罪尚屬不能證明
    ，應為其無罪諭知。
據上論斷，應依刑事訴訟法第二百九十九條第一項前段、第三百零一條第一項，槍砲
彈藥刀械管制條例第七條第四項、第十二條第四項，刑法第十一條前段、第二十八條
、第三百零五條、第五十五條、第五十六條、第四十二條第二項、第五十一條第五款
、第三十八條第一項第一款、罰金罰鍰提高標準條例第一條前段、第二條，現行法規
所定貨幣單位折算新台幣條例第二條，判決如主文。
本案經檢察官楊秀枝到庭執行職務。
中　　　華　　　民　　　國　　　九十三　　　年  　　二　　月　　十三　　日
　　　　　　　　　　　　　　　　　　臺灣士林地方法院刑事第四庭
　　　　　　　　　　　　　            審判長法官
                                            法官
                                            法官
右正本證明與原本無異。
如不服本判決，應於判決送達後十日內，向本院提出上訴狀。
　　　　　　　　　　　　　　　　　　　　　書記官
中　　　華　　　民　　　國　　　九十三　　　年　　  二　　月　　十三　　日
